【裁判字號】    99,訴,86
【裁判日期】    990129
【裁判案由】    違反毒品危害防制條例
【裁判全文】
臺灣彰化地方法院刑事判決                99年度訴字第86號
公  訴  人  臺灣彰化地方法院檢察署檢察官
被      告  甲○○
上列被告因違反毒品危害防制條例案件，經檢察官提起公訴（98
年度毒偵字第2628號），被告在準備程序中就被訴事實為有罪之
陳述，經合議庭裁定由受命法官進行簡式審判程序，本院判決如
下：
    主  文
甲○○施用第一級毒品，處有期徒刑玖月。
    事  實
一、甲○○前因施用毒品案件，經臺灣雲林地方法院裁定送觀察
    、勒戒後，認無繼續施用毒品之傾向，於民國（下同）96年
    3 月23日執行完畢出所，而由臺灣雲林地方法院檢察署檢察
    官以96年度毒偵緝字第12號為不起訴處分確定。又因施用第
    一、二級毒品案件，經同法院於98年8 月11日以98年度訴字
    第397 號分別判處有期徒刑7 月、3 月，應執行有期徒刑8
    月而確定（尚未執行完畢，故不構成累犯）。詎仍不知悔改
    ，明知海洛因、甲基安非他命業經公告列為毒品危害防制條
    例第2 條第2 項所列管之第一、二級毒品，不得非法持有、
    施用，竟基於施用第一級毒品海洛因及第二級毒品甲基安非
    他命之犯意，於98年9 月22日晚間10時許，在彰化縣埤頭鄉
    ○○路51號住處，將海洛因粉末及甲基安非他命粉末一同置
    入玻璃瓶內，以加熱燒烤吸食煙霧方式，施用第一級毒品海
    洛因及第二級毒品甲基安非他命1 次。嗣於98年9 月23日上
    午11時15分許，員警至雲林縣斗南鎮明昌里二重溝1 之11
    號查緝毒品案件時，發現該處之甲○○是毒品列管人口，並
    經其同意採集尿液送驗，結果呈安非他命、甲基安非他命、
    嗎啡及可待因陽性反應，始查悉上情。
二、案經雲林縣警察局斗南分局報請臺灣雲林地方法院檢察署檢
    察官呈由臺灣高等法院檢察署檢察長令轉臺灣彰化地方法院
    檢察署檢察官偵查後起訴。
    理  由
一、上揭事實，迭據被告甲○○於偵查中及本院審理時均坦承不
    諱，且其於98年9 月23日為警所採驗之尿液，確呈安非他命
    、甲基安非他命、嗎啡及可待因等陽性反應，此有雲林縣警
    察局斗南分局查獲毒品危害防制條例案件嫌犯尿液送檢真實
    姓名對照表1 張及台灣檢驗科技股份有限公司98年10月14日
    所出具之濫用藥物尿液檢驗報告1 紙附卷可稽，故被告自白
    其施用第一級毒品海洛因及第二級毒品甲基安非他命之犯行
    等情核與事實相符，堪可採為論罪科刑之依據。
二、另犯毒品危害防制條例第10條施用第一、二級毒品之罪者，
    檢察官應先聲請法院裁定將被告令送勒戒處所觀察、勒戒，
    經觀察、勒戒後，認無繼續施用毒品傾向者，應即釋放，並
    為不起訴之處分或不付審理之裁定；認有繼續施用毒品傾向
    者，應由檢察官聲請法院裁定令入戒治處所施以強制戒治，
    且經觀察、勒戒或強制戒治執行完畢釋放後，5 年內再犯第
    10條之罪，檢察官應依一般刑事訴訟程序予以起訴論罪科刑
    ，此觀諸毒品危害防制條例第20條第1 項、第2 項、第23條
    第2 項前段規定自明。經查，被告前因施用毒品案件，經臺
    灣雲林地方法院裁定送觀察、勒戒後，認無繼續施用毒品之
    傾向，於96年3 月23日執行完畢出所，並由臺灣雲林地方法
    院檢察署檢察官以96年度毒偵緝字第12號為不起訴處分確定
    ，又因施用第一、二級毒品案件，經同法院於98年8 月11日
    以98年度訴字第397 號分別判處有期徒刑7 月、3 月，應執
    行有期徒刑8 月等情，有臺灣高等法院被告前案紀錄表、臺
    灣彰化地方法院檢察署刑案資料查註紀錄表各1 份附卷可參
    ，其於前開執行完畢釋放後5 年內，復犯本件施用一、二級
    毒品罪，事證明確，自應逕行起訴。
三、核被告所為，係犯毒品危害防制條例第10條第1、2項之施用
    第一、二級毒品罪。被告為施用毒品而持有第一、二級毒品
    ，其持有之低度行為應為施用之高度行為所吸收，不另論罪
    。又被告以同一施用行為，同時施用海洛因、甲基安非他命
    而觸犯上開二罪，應依想像競合犯之規定，僅論以較重之施
    用第一級毒品罪。爰審酌被告前有施用毒品之不良素行，歷
    經觀察、勒戒後，仍未能徹底戒絕毒品，且屢經查獲，隨即
    再犯，顯見意志不堅，且有失政府制定毒品危害防制條例之
    立法美意，本不宜寬貸，惟念其施用毒品乃自戕一己之身體
    健康，尚未害及他人，且犯後坦承犯行，暨其智識程度、生
    活狀況等一切情狀，量處如主文所示之刑，以示懲戒。
據上論斷，應依刑事訴訟法第273 條之1 第1 項、第299 條第1
項前段，毒品危害防制條例第10條第1 項、第2 項，刑法第11條
前段、第55條，判決如主文。
本案經檢察官蕭有宏到庭執行職務。
中    華    民    國    99    年    1    月    29     日
                  刑事第六庭         法  官  鮑慧忠
以上正本證明與原本無異。
如不服本判決應於收受判決後10日內向本院提出上訴書狀，並應
敘述具體理由；其未敘述上訴理由者，應於上訴期間屆滿後20日
內向本院補提理由書狀( 均須按他造當事人之人數附繕本) 「切
勿逕送上級法院」。
中    華    民    國    99    年    1    月    29     日
                                     書記官  林子惠
附錄本案論罪科刑法條全文：
毒品危害防制條例第10條
施用第一級毒品者，處 6 月以上 5 年以下有期徒刑。
施用第二級毒品者，處 3 年以下有期徒刑。

司法院資訊處製作；財團法人民間司法改革基金會備份。
